Most usable packages in real projects
========================================================

```{r, message=FALSE, warning=FALSE, echo=FALSE}
library(plyr)
library(XML)

# build a vector of URL pages we'll want to use
urls <- paste("http://crantastic.org/popcon?page=", 1:10, sep = "")

# scrape all the data from the URLs into one big data.frame
packages.df <- ldply(urls, function(url)readHTMLTable(url)[[1]])

# turn the "Users" column from factor to numeric
packages.df$Users <- as.numeric(as.character(packages.df$Users))

# sort by decreasing "Users"
packages.df <- arrange(packages.df, desc(Users))

# print the 50 most used packages
# head(packages.df$`Package Name`, 50)


library(wordcloud)

wordcloud(packages.df$`Package Name`,
          packages.df$Users,
          max.words = 50,
          colors = brewer.pal(9, "Greens")[4:9])
```



1. plyr, data.table, sqldf 패키지
1. reshape2 패키지
1. lubridate, stringr 패키지
1. ggplot2 패키지
1. knitr, markdown 패키지
1. caret
1. tm, KoNLP, tau 패키지





### [plyr]

* split-combind-apply
* R에서 가장 직관적이고 강력한 데이터 집계 라이브러리
* 멀티코어 프로세싱을 손쉽게 이용가능함 
* aggregate, tapply, by 류의 함수를 대체 가능한 함수 제공 

예)

![split_apply][img2]


```{r plyr}
library(ggplot2)
library(plyr)

market_price <- read.csv("http://dl.dropbox.com/u/8686172/marketprice.csv", fileEncoding="UTF-8")



# ggplot(market_price, aes(x=A_NAME, y=A_PRICE, colour=M_TYPE_NAME)) +
#   geom_boxplot(outlier.size=0) +
#   stat_summary(aes(group=M_TYPE_NAME),fun.y="mean", geom="line", size=1, alpha=I(0.7))+
#   opts(axis.text.x=theme_text(angle=90))

ddply(market_price, .(A_NAME, M_TYPE_NAME), summarize, mean_price=mean(A_PRICE) )

```


* plyr의 멀티코어 처리는 윈도우에서는 잘 동작하지 않음
* 하지만 plyr를 사용하지 않은 멀티코어처리는 잘 동작함 
* foreach 패키지에 종속된 기능이며, 기본 배포판에 속한 parallel 패키지를 이용하고자 한다면 doParallel패키지를 사용해야 된다. 
* 리눅스에서는 굉장히 쾌적하게 돌아간다(600만건 처리시...). 


```{r domc, echo=TRUE,eval=FALSE}
#멀티코어사용 


system.time({
  a1<-ddply(market_price, .(A_NAME, M_TYPE_NAME), summarize, mean_price=mean(A_PRICE) )
})


#for Linux on my case
library(doMC)
registerDoMC()

system.time({
  a3<- ddply(market_price, .(A_NAME, M_TYPE_NAME), summarize, mean_price=mean(A_PRICE),.parallel=TRUE)
})

```


#### [data.table]




```{r datatable}
library(data.table)

market_price.dt <- data.table(market_price) #--- (1)

market_price.dt[2,list(M_NAME)] #--- (2) 

market_price[2,"M_NAME",drop=F]

market_price.dt[,list(avg = mean(A_PRICE)), by=list(M_TYPE_NAME, A_NAME)]


setkey(market_price.dt, A_NAME)
market_price.dt['고등어']
head(market_price.dt)
setkey(market_price.dt)


market_price.dt[A_NAME == '고등어',]
#market_price.dt['고등어']
head(market_price.dt)



```

### [sqldf]

* 데이터 테이블을 조작하는데 SQL을 사용하게 해주는 패키지 
* DB에 익숙한 사용자에게 강력한 패키지 

```{r sqldf, message=FALSE}
library(sqldf)
sqldf("SELECT * FROM market_price LIMIT 5;")

market_price_group_by <- sqldf("SELECT M_TYPE_NAME, A_NAME, avg(A_PRICE) as mean_price FROM market_price GROUP BY M_TYPE_NAME, A_NAME")



```





### [reshape2]

* 집계 보다는 데이터의 형태를 바꾸는 작업을 수행 
* ggplot2, plyr의 개발자가 개발, 데이터 철학 공유하고 있음 
* Tidy Data
  * 각 변수는 개별의 열(column)으로 존재한다.
  * 각 관측치는 행(row)를 구성한다.
  * 각 테이블은 단 하나의 관측기준에 의해서 조직된 데이터를 저장한다.
* Raw Data -> Tidy Data로의 장점 
  * Tidy Data에서 다양한 데이터 형태로 변형이 최소의 노력으로 가능해지며 특히 R에서 이런 장점이 두드러 진다. 


```{r reshape2}

library(reshape2)

head(iris)

iris.melt <- melt(iris, id="Species", value.name = "cm")

head(iris.melt)

ggplot(iris.melt, aes(Species, cm)) + geom_point(aes(colour=variable)) + scale_color_discrete("Species")
```


```{r reshape3_2, fig.width=12, fig.height=6}
load("pew.RData")
head(raw)
paw <- raw[,-c(8,9,10,11)]
melted <- melt(paw, measure.vars=c(2,3,4,5,6,7), variable.name="income", value.name="freq")

head(melted)
tail(melted)

library(ggplot2)
ggplot(melted, aes(religion,freq)) + geom_bar(aes(fill=income), stat="identity") +
  theme(axis.text.x=element_text(angle=45))

melted <- ddply(melted, .(religion), mutate, freq_sum=sum(freq))

melted <- ddply(melted, .(religion, income), summarise, freq_precent=freq/freq_sum)
head(melted)

ggplot(melted, aes(religion,freq_precent)) + geom_bar(aes(fill=income), stat="identity") +
  theme(axis.text.x=element_text(angle=45))
```



### [lubridate], [stringr]

* lubridate
  * 실무에서 쓰는 다양한 숫자 스트링 포맷에 대한 간편한 변환 제공 
  * 시간과 날짜에 대한 다양한 연산 제공 
  * 한글 윈도우 문제...
* stringr
  * 문자열 편집에 쓰일 수 있는 다향한 텍스트 핸등링 함수 제공 


```{r lub_error, eval=FALSE}
library(lubridate)
 
as.POSIXct("2012-12-12")
as.POSIXct("20121212", format="%Y%m%d")

Sys.getlocale("LC_TIME")
# [1] "Korean_Korea.949"
 
ymd("2013-01-03")
# 다음에 오류gsub("+", "*", fixed = T, gsub(">", "_e>", num)) : '<ec><98><a4>?<84>|<ec>삤<ed>썑)(?![[:alpha:]]))|((?<h_f_e>2[0-4]|[01]?\d)\D+(?<m_f_e>[0-5]?\d)\D+((?<os_f_s_e>[0-5]?\d\.\d+)|(?<s_f_e>[0-6]?\d))))'에 잘못된 멀티 바이트 문자가 있습니다
 
Sys.setlocale("LC_TIME", "C")
# [1] "C"
ymd("2013-01-03")
# 1 parsed with %Y-%m-%d
# [1] "2013-01-03 UTC"
 
 
 
Sys.setlocale("LC_TIME", "Korean_Korea.949")
format(Sys.time(), "%a %b %d %X %Y %Z")
# [1] "목 1 03 오후 2:26:21 2013 KST"
 
Sys.setlocale("LC_TIME", "C")
format(Sys.time(), "%a %b %d %X %Y %Z")
# [1] "Thu Jan 03 14:26:34 2013 KST"
```



```{r lubridate}
library(lubridate)

x <- c(20090101, "2009-01-02", "2009 01 03", "2009-1-4",
       "2009-1, 5", "Created on 2009 1 6", "200901 !!! 07")
y <- ymd(x)


y

y + days(1) + hours(6) + minutes(30)

y - months(12)
```


```{r}
library(stringr)

fruits <- c(
  "apples and oranges and pears and bananas",
  "pineapples and mangos and guavas"
)
str_split(fruits, " and ")
str_trim("  String with trailing and leading white space\t")

```



### [ggplot2]

* Grammar of Graphics의 구현체 
* "기본 그래픽 시스템은 그림을 그리기 위해 좋은 툴이지만, ggplot2는 데이터를 이해하는 데 좋은 시각화 툴이다." --  _Hadley Wickham_ --
* [참고](http://freesearch.pe.kr/archives/3134)

```{r ggplot2, warning=FALSE, message=FALSE, fig.height=6 , fig.width=7}
library(ggplot2)

# 서로 다른 표현
qplot(carat, price, data = diamonds, geom="point" ,colour=clarity) # (1)
ggplot(data=diamonds, aes(x=carat,y=price)) + geom_point(aes(colour=clarity))# (2)

# 매핑 정보 및 각종 정보들을 보여줌
s <- ggplot(data=diamonds, aes(x=carat,y=price)) 
summary(s)

# 미적 요소 매핑의 오버라이딩 
ggplot(data=diamonds, aes(x=carat,y=price)) + geom_point(aes(colour=clarity)) + 
  geom_smooth() #  (1)

ggplot(data=diamonds, aes(x=carat,y=price, colour=clarity)) +
  geom_point() + geom_smooth() #  (2)

#set기능으로 색상 적용 
#http://research.stowers-institute.org/efg/R/Color/Chart/
ggplot(data=diamonds, aes(x=carat,y=price, colour=clarity))+ geom_point(colour="darkblue")

# group 매핑 
p <- ggplot(data=diamonds, aes(x=carat,y=price))
p + geom_smooth() #  (1)
p + geom_smooth(aes(group=clarity)) #  (2)

# geom과 stat 객체 
ggplot(data=diamonds, aes(x=price)) + geom_bar() #  (1)
ggplot(data=diamonds, aes(x=price)) + geom_bar(aes(y=..count..)) #  (2)
ggplot(data=diamonds, aes(x=price)) + stat_bin(geom="line")
ggplot(data=diamonds, aes(x=price)) + geom_bar(aes(y=..density..))
ggplot(data=diamonds, aes(x=price)) + geom_bar(aes(y=..ncount..))
ggplot(data=diamonds, aes(x=price)) + geom_bar(aes(y=..ndensity..))
ggplot(data=diamonds, aes(x=price)) + geom_bar(aes(y=..density..)) + ylab("밀도")


#위치 조정 

ggplot(data=diamonds, aes(x=price)) + geom_bar(aes(fill=cut), binwidth=3000)
ggplot(data=diamonds, aes(x=price)) + geom_bar(aes(fill=cut), binwidth=3000, position="dodge")
ggplot(data=diamonds, aes(x=price)) + geom_bar(aes(fill=cut), binwidth=3000, position="fill")

#facet
ggplot(data=diamonds, aes(x=price)) + geom_bar(binwidth=3000) + facet_grid( . ~ cut)
ggplot(data=diamonds, aes(x=price))+ geom_bar(binwidth=3000) + facet_wrap( ~ cut,nrow=3)

#geom과 stat의 결합 
d <- ggplot(diamonds, aes(price))
d + stat_bin(geom="bar")
d + stat_bin(geom="area")
d + stat_bin(aes(size=..ndensity..),geom="point")
d + stat_bin(aes(y=1, fill=..density..),geom="tile")



#레이블 및 텍스트 
ggplot(data=diamonds, aes(x=price)) + geom_bar(aes(fill=cut), binwidth=3000, position="fill") + 
  xlab("가격") + ylab("빈도") + 
  scale_fill_discrete("커팅") + 
  theme(axis.text.x=element_text(angle=90, vjust=.4))

```

* [더 많은 예제](http://docs.ggplot2.org/current/)



### [knitr], [markdown]

* [knitr]는 인코딩 문제로 그동안 윈도우에서 쓰기 힘들었으나 최신 버전에서 옵션 제공 
  * 문서내의 R 코드를 실행 후 이를 문서에 첨부해줌 
  * 문서내의 R 코드에 대해서 미적 옵션을 다양하게 제공함 
* [markdown]은 markdown 문서를 주로 xhtml형태로 변환해줌
  * RStudio에서 잘 지원하고 있음 
  * 실무 분석 draft 문서는 Rmd파일로 작성 하고 분석 내용 공유 용이  

```{r knitr, eval=FALSE}
library(knitr)

knit("bicdata.Rmd", encoding="UTF-8")

purl("bicdata.Rmd", encoding="UTF-8")
system("pandoc -o bicdata.docx bicdata.md")

```

#### 윈도우 작업시 주의사항 
* 문서는 반드시 UTF-8 인코딩으로 작성한다.
* knit, purl명령어 사용시 반드시 `encoding="UTF-8"`을 명시한다.



### 마지막 예제 

* knitr로 하는 Latex 



[protemp]:http://projecttemplate.net/mastering.html 
[ggplot2]:http://ggplot2.org/
[plyr]:http://cran.r-project.org/web/packages/plyr/index.html
[data.table]:http://datatable.r-forge.r-project.org/
[reshape2]:http://cran.r-project.org/web/packages/reshape2/index.html
[lubridate]:http://cran.r-project.org/web/packages/lubridate/index.html
[knitr]:http://yihui.name/knitr/
[markdown]:http://cran.r-project.org/web/packages/markdown/index.html
[stringr]:http://cran.r-project.org/web/packages/stringr/index.html

[sqldf]:http://code.google.com/p/sqldf/

[img1]: packages.png
[img2]: splitapply.png