Most usable packages in real projects
========================================================


![cloud][img1]

1. ProjectTemplate 패키지
1. ggplot2 패키지
1. plyr, data.table 패키지
1. reshape2 패키지
1. lubridate 패키지
1. knitr, markdown 패키지



### [ProjectTemplate][protemp]

* 프로젝트에 필요한 일반적인  디렉토리 및 파일 구조 정의
* 프로젝트에 필요한 패키지 자동 로딩
* 프로젝트에 필요한 데이터 자동 로딩 
* 프로젝트에 필요한 데이터 전처리 

```{r init1, echo=FALSE}
opts_chunk$set(comment=NA, fig.width=5, fig.height=5, warning=FALSE, message=FALSE)
```



```{r init, eval=FALSE}


library(ProjectTemplate)
create.project('bicdata')
setwd("bicdata/")
load.project()

```

* data 디렉토리에 수많은 데이터 포맷을 명시할 수 있음 
  * 예를 들어 sqlite 파일이 포함이 될 경우 특정 테이블만 로딩할지 모두 로딩할지 정할 수 있음 
  * MySQL, PostGres 또는 ODBC Databases에 접근해 특정 데이터를 자동으로 불러들임 
  * 특정 디렉토리의 csv파일 혹은 R, RData 와 같은 파일 실행 후 데이터 로딩  
  
  
```{r init2, eval=FALSE}
#copy titanic to data dir
titanic <- read.csv("http://dl.dropbox.com/u/8686172/titanic.csv")
write.csv(titanic, file="data/titanic.csv")

load.project()

#modify munging process
#modify config file

#load.project()

show.project()

```

* Unit Testing 
  * 주로 lib 디렉토리의 함수들을 대상 
  * 함수를 수정하더라도 중요 테스팅을 자동으로 수행하게 함으로써 자신이 만든 R 함수들의 기능을 보장함 
  

```{r init3, eval=FALSE}
stub.tests()

#needs to be modified to "test-*.R"
test.project()
```

* `logging: on`일 경우 아래와 같은 메시지를 project.log 파일로 저장함
* 전처리를 위한 munge 이하의 파일을 실행할 시 정보를 로깅하는 용도로 주로 사용 

```{r init4, eval=FALSE}
# if logging : on 
warn(logger, "This is warning")
scan("logs/project.log", what="character")

```

### [ggplot2]

* Grammar of Graphics의 구현체 
* "기본 그래픽 시스템은 그림을 그리기 위해 좋은 툴이지만, ggplot2는 데이터를 이해하는 데 좋은 시각화 툴이다." --  _Hadley Wickham_ --
* [참고](http://freesearch.pe.kr/archives/3134)

```{r ggplot2, warning=FALSE, message=FALSE, fig.height=6 , fig.width=7}
library(ggplot2)

# 서로 다른 표현
qplot(carat, price, data = diamonds, geom="point" ,colour=clarity) # (1)
ggplot(data=diamonds, aes(x=carat,y=price)) + geom_point(aes(colour=clarity))# (2)

# 매핑 정보 및 각종 정보들을 보여줌
s <- ggplot(data=diamonds, aes(x=carat,y=price)) 
summary(s)

# 미적 요소 매핑의 오버라이딩 
ggplot(data=diamonds, aes(x=carat,y=price)) + geom_point(aes(colour=clarity)) + 
  geom_smooth() #  (1)

ggplot(data=diamonds, aes(x=carat,y=price, colour=clarity)) +
  geom_point() + geom_smooth() #  (2)

#set기능으로 색상 적용 
#http://research.stowers-institute.org/efg/R/Color/Chart/
ggplot(data=diamonds, aes(x=carat,y=price, colour=clarity))+ geom_point(colour="darkblue")

# group 매핑 
p <- ggplot(data=diamonds, aes(x=carat,y=price))
p + geom_smooth() #  (1)
p + geom_smooth(aes(group=clarity)) #  (2)

# geom과 stat 객체 
ggplot(data=diamonds, aes(x=price)) + geom_bar() #  (1)
ggplot(data=diamonds, aes(x=price)) + geom_bar(aes(y=..count..)) #  (2)
ggplot(data=diamonds, aes(x=price)) + geom_bar(aes(y=..density..))
ggplot(data=diamonds, aes(x=price)) + geom_bar(aes(y=..ncount..))
ggplot(data=diamonds, aes(x=price)) + geom_bar(aes(y=..ndensity..))
ggplot(data=diamonds, aes(x=price)) + geom_bar(aes(y=..density..)) + ylab("밀도")


#위치 조정 

ggplot(data=diamonds, aes(x=price)) + geom_bar(aes(fill=cut), binwidth=3000)
ggplot(data=diamonds, aes(x=price)) + geom_bar(aes(fill=cut), binwidth=3000, position="dodge")
ggplot(data=diamonds, aes(x=price)) + geom_bar(aes(fill=cut), binwidth=3000, position="fill")

#facet
ggplot(data=diamonds, aes(x=price)) + geom_bar(binwidth=3000) + facet_grid( . ~ cut)
ggplot(data=diamonds, aes(x=price))+ geom_bar(binwidth=3000) + facet_wrap( ~ cut,nrow=3)

#geom과 stat의 결합 
d <- ggplot(diamonds, aes(price))
d + stat_bin(geom="bar")
d + stat_bin(geom="area")
d + stat_bin(aes(size=..ndensity..),geom="point")
d + stat_bin(aes(y=1, fill=..density..),geom="tile")



#레이블 및 텍스트 
ggplot(data=diamonds, aes(x=price)) + geom_bar(aes(fill=cut), binwidth=3000, position="fill") + 
  xlab("가격") + ylab("빈도") + 
  scale_fill_discrete("커팅") + 
  theme(axis.text.x=element_text(angle=90, vjust=.4))

```

* [더 많은 예제](http://docs.ggplot2.org/current/)


### [plyr], [data.table]

* split-combind-apply
* R에서 가장 직관적이고 강력한 데이터 집계 라이브러리
* 멀티코어 프로세싱을 손쉽게 이용가능함 
* aggregate, tapply, by 류의 함수를 대체 가능한 함수 제공 

예)

![split_apply][img2]


```{r plyr}
library(ggplot2)
library(plyr)

market_price <- read.csv("http://dl.dropbox.com/u/8686172/marketprice.csv", fileEncoding="UTF-8")



# ggplot(market_price, aes(x=A_NAME, y=A_PRICE, colour=M_TYPE_NAME)) +
#   geom_boxplot(outlier.size=0) +
#   stat_summary(aes(group=M_TYPE_NAME),fun.y="mean", geom="line", size=1, alpha=I(0.7))+
#   opts(axis.text.x=theme_text(angle=90))

ddply(market_price, .(A_NAME, M_TYPE_NAME), summarize, mean_price=mean(A_PRICE) )

```

```{r domc, echo=TRUE,eval=FALSE}
#멀티코어사용 

library(doSNOW)
cl <- makeCluster(c("localhost","localhost"), type = "SOCK")
registerDoSNOW(cl)

system.time({
  a1<-ddply(market_price, .(A_NAME, M_TYPE_NAME), summarize, mean_price=mean(A_PRICE) )
})

system.time({
  a2<- ddply(market_price, .(A_NAME, M_TYPE_NAME), summarize, mean_price=mean(A_PRICE),.parallel=TRUE)
})

stopCluster(cl)


#for Linux on my case
library(doMC)
registerDoMC()

system.time({
  a3<- ddply(market_price, .(A_NAME, M_TYPE_NAME), summarize, mean_price=mean(A_PRICE),.parallel=TRUE)
})

```


#### [data.table]




```{r datatable}
library(data.table)

market_price.dt <- data.table(market_price) #--- (1)

market_price.dt[2,list(M_NAME)] #--- (2) 

market_price[2,"M_NAME",drop=F]

market_price.dt[,list(avg = mean(A_PRICE)), by=list(M_TYPE_NAME, A_NAME)]


setkey(market_price.dt, A_NAME)
market_price.dt['고등어']
head(market_price.dt)
setkey(market_price.dt)


market_price.dt[A_NAME == '고등어',]
#market_price.dt['고등어']
head(market_price.dt)



```


### [reshape2]

* 집계 보다는 데이터의 형태를 바꾸는 작업을 수행 
* ggplot2에서 시각화를 위한 데이터 전처리 부분에서 주로 사용 

```{r reshape2}

library(reshape2)

head(iris)

iris.melt <- melt(iris, id="Species", value.name = "cm")

head(iris.melt)

ggplot(iris.melt, aes(Species, cm)) + geom_point(aes(colour=variable)) + scale_color_discrete("Species")
```


### [lubridate]

* 실무에서 쓰는 다양한 숫자 스트링 포맷에 대한 간편한 변환 제공 
* 시간과 날짜에 대한 다양한 연산 제공 
* 한글 윈도우 문제...

```{r lub_error, eval=FALSE}
library(lubridate)
 
as.POSIXct("2012-12-12")
as.POSIXct("20121212", format="%Y%m%d")

Sys.getlocale("LC_TIME")
# [1] "Korean_Korea.949"
 
ymd("2013-01-03")
# 다음에 오류gsub("+", "*", fixed = T, gsub(">", "_e>", num)) : '<ec><98><a4>?<84>|<ec>삤<ed>썑)(?![[:alpha:]]))|((?<h_f_e>2[0-4]|[01]?\d)\D+(?<m_f_e>[0-5]?\d)\D+((?<os_f_s_e>[0-5]?\d\.\d+)|(?<s_f_e>[0-6]?\d))))'에 잘못된 멀티 바이트 문자가 있습니다
 
Sys.setlocale("LC_TIME", "C")
# [1] "C"
ymd("2013-01-03")
# 1 parsed with %Y-%m-%d
# [1] "2013-01-03 UTC"
 
 
 
Sys.setlocale("LC_TIME", "Korean_Korea.949")
format(Sys.time(), "%a %b %d %X %Y %Z")
# [1] "목 1 03 오후 2:26:21 2013 KST"
 
Sys.setlocale("LC_TIME", "C")
format(Sys.time(), "%a %b %d %X %Y %Z")
# [1] "Thu Jan 03 14:26:34 2013 KST"
```



```{r lubridate}
library(lubridate)

x <- c(20090101, "2009-01-02", "2009 01 03", "2009-1-4",
       "2009-1, 5", "Created on 2009 1 6", "200901 !!! 07")
y <- ymd(x)


y

y + days(1) + hours(6) + minutes(30)

y - months(12)
```


### [knitr], [markdown]

* [knitr]는 인코딩 문제로 그동안 윈도우에서 쓰기 힘들었으나 최신 버전에서 옵션 제공 
  * 문서내의 R 코드를 실행 후 이를 문서에 첨부해줌 
  * 문서내의 R 코드에 대해서 미적 옵션을 다양하게 제공함 
* [markdown]은 markdown 문서를 주로 xhtml형태로 변환해줌
  * RStudio에서 잘 지원하고 있음 
  * 실무 분석 draft 문서는 Rmd파일로 작성 하고 분석 내용 공유 용이  

```{r knitr, eval=FALSE}
library(knitr)

knit("bicdata.Rmd", encoding="UTF-8")

purl("bicdata.Rmd", encoding="UTF-8")
system("pandoc -o bicdata.docx bicdata.md")

```

#### 윈도우 작업시 주의사항 
* 문서는 반드시 UTF-8 인코딩으로 작성한다.
* knit, purl명령어 사용시 반드시 `encoding="UTF-8"`을 명시한다.



### 마지막 예제 

* knitr로 하는 Latex 



[protemp]:http://projecttemplate.net/mastering.html 
[ggplot2]:http://ggplot2.org/
[plyr]:http://cran.r-project.org/web/packages/plyr/index.html
[data.table]:http://datatable.r-forge.r-project.org/
[reshape2]:http://cran.r-project.org/web/packages/reshape2/index.html
[lubridate]:http://cran.r-project.org/web/packages/lubridate/index.html
[knitr]:http://yihui.name/knitr/
[markdown]:http://cran.r-project.org/web/packages/markdown/index.html
[img1]: packages.png
[img2]: splitapply.png